臺灣臺北地方法院刑事判決
111年度審交易字第165號
公  訴  人  臺灣臺北地方檢察署檢察官
被      告  游逸賢


上列被告因過失重傷害案件，經檢察官提起公訴（110年度偵字
第26794號）後，被告於本院審理中就被訴事實為有罪之陳述，
經檢察官聲請改依協商程序而為判決，本院予以同意，判決如下
：
    主      文
 游逸賢犯過失致重傷罪，處有期徒刑陸月，如易科罰金，以新
 臺幣壹仟元折算壹日，緩刑貳年。
    事實及理由
一、本件犯罪事實及證據，除引用附件檢察官起訴書之記載外，
    另據被告於本院審理時坦承犯行，核其自白，與起訴書所載
    事證相符，可認屬實，本案事證明確，被告犯行堪予認定，
    應依法論科。
二、論罪科刑：　
　  核被告所為，係犯刑法第284條前段過失傷害罪。依認罪協
    商結果判決如主文所示，並諭知易科罰金之折算標準。
三、附記事項：
  ㈠本件兩造達成調解，被告願於111年7月31日給付告訴人新臺
    幣（下同）130萬元且已履行，有本院111年度審交附民移調
    字第156號調解筆錄及匯款單據影本可稽。
　㈡被告前未曾受有期徒刑以上刑之宣告，有臺灣高等法院被告
    前案紀錄表一份在卷可稽，本院認經此偵、審程序及科刑宣
    告後，當知所警惕，無再犯之虞，所宣告之刑以暫不執行為
    適當，依刑法第74條第1項第1款規定，併予緩刑諭知，以啟
    自新。  
四、除有刑事訴訟法第455條之4第1項第1款於本訊問程序終結前
    ，被告撤銷協商合意或檢察官撤回協商聲請者；第2款被告
    協商之意思非出於自由意志者；第4款被告所犯之罪非第455
    條之2第1項所定得以協商判決者；第6款被告有其他較重之
    裁判上一罪之犯罪事實者；第7款法院認應諭知免刑或免訴
    、不受理者情形之一，及違反同條第2項「法院應於協商合
    意範圍內為判決；法院為協商判決所科之刑，以宣告緩刑或
    2年以下有期徒刑、拘役或罰金為限」之規定者外，檢察官
    與被告均不得上訴。如有前述得上訴之情形，得自收受判決
    送達之翌日起20日內，向本院提出上訴書狀，上訴於第二審
    法院，併予敘明。
據上論斷，應依刑事訴訟法第455條之2第1項、第455條之8、第4
54條、第455條，刑法第284條後段、第41條第1項前段、第74條
第1項第1款，判決處刑如主文。
本案經檢察官顏伯融提起公訴、檢察官邱曉華到庭執行職務。
中　　華　　民　　國　　111 　年  　 8  　月　　25  　日
                  刑事第二十庭  法　官　洪英花
以上正本證明與原本無異。
不得上訴。
                                書記官  洪啟瑞
中　　華　　民　　國　　111 　年  　 8  　月　　26  　日
附錄本案論罪科刑依據法條全文：
中華民國刑法第284條
因過失傷害人者，處 1 年以下有期徒刑、拘役或 10 萬元以下
罰金；致重傷者，處 3 年以下有期徒刑、拘役或 30 萬元以下
罰金。
附件：
臺灣臺北地方檢察署檢察官起訴書
                                    110年度偵字第26794號
　　被　　　告　游逸賢　男　48歲（民國00年0月00日生）
　　　　　　　　　　　　住○○市○○區○○路0段000號8樓
　　　　　　　　　　　　國民身分證統一編號：Z000000000號
上列被告因過失傷害案件，已經偵查終結，認應提起公訴，茲將
犯罪事實及證據並所犯法條分敘如下：
　　　　        犯罪事實
一、游逸賢於民國110年7月29日8時30分許，騎乘車牌號碼000-
　　0000號普通重型機車，沿臺北市松山區南京東路3段由東往
    西方向直行，行經上開路段275號前，本應注意向左變換行
    向前應注意左後方來車，並保持安全間隔，而依當時天候晴
    、日間自然光線、柏油路面乾燥、路面無缺陷、無障礙物、
    視距良好等情形，並無不能注意之情事，竟疏未注意及此，
    貿然向左變換行向，適周傑立騎乘車牌號碼000-0000號普通
    重型機車同向在後行經上址，見狀煞避不及而打滑倒地，連
    人帶車撞擊左側分隔島，受有外傷性顱骨骨折併硬腦膜上腔
    出血等傷勢 。
二、案經周傑立之父周恭民訴由臺北市政府警察局松山分局函送
    偵辦。
　　        證據並所犯法條
    一、證據清單及待證事實：
編號 證據名稱　 待證事實 1 被告游逸賢於警詢時及偵查中之供述 證明被告於前揭時間騎乘機車行經肇事地點之事實。 2 代行告訴人周恭民於警詢時及偵查中之證述 被害人周傑立本件車禍受有重傷害之事實。   3 證人林婕湄於警詢時之證述 ⒈佐證案發過程。 ⒉證明被害人為閃避前方被告機車   而失控打滑之事實。   4 證人歐李芳如於警詢時之證述 佐證案發過程。 5 道路交通事故現場圖、道路交通事故調查報告表㈠、㈡暨現場及車輛照片 現場情狀及車損情形。 6 監視器錄影檔案及翻拍照片 佐證事故發生之過程。 7 臺北市交通事件裁決所110年12月22日北市裁鑑字第1103182141號函暨臺北市車輛行車事故鑑定委員會鑑定意見書 鑑定意見認： 周傑立（被害人）騎乘MER-7006 　號普通重型機車：無肇事因素。 游逸賢（被告）騎乘MPF-9275號 　普通重型機車：向左變換行向未注意其他車輛(肇事原因) 8 國泰綜合醫院診斷證明書、110年10月28日（110）管歷字第1663號號函  被害人受有外傷性顱骨骨折硬腦膜上腔血、肋骨骨併雙側肺挫傷、右側鎖骨骨折、左側肱骨骨折，所受傷勢有達到嚴重影響四肢及器官機能減損之情形。 
    二、核被告所為，係犯刑法第284條後段之過失致重傷害罪
        嫌。
    三、依刑事訴訟法第251條第1項提起公訴。
　　    此　致
臺灣臺北地方法院
中　　華　　民　　國　 111　　年　　2 　　月　　14　　日
                                                  檢  察  官    顏伯融
本件正本證明與原本無異  
中　　華　　民　　國　 111　　年　　3　  月　 1  日 
                           書  記  官    林憶婷  
中華民國刑法第284條
因過失傷害人者，處 1 年以下有期徒刑、拘役或 10 萬元以下
罰金；致重傷者，處 3 年以下有期徒刑、拘役或 30 萬元以下
罰金。